臺灣新竹地方法院刑事判決
111年度侵訴字第13號
公  訴  人  臺灣新竹地方檢察署檢察官
被      告  余凱雲


上列被告因妨害性自主案件，經檢察官提起公訴（110年度偵字
第13400號），於本院準備程序進行中，被告就被訴事實為有罪
之陳述，經合議庭裁定由受命法官獨任進行簡式審判程序，判決
如下：
    主  文
甲○○對於十四歲以上未滿十六歲之女子為性交，共參罪，各處有
期徒刑參月。應執行有期徒刑陸月。緩刑參年，緩刑期間付保護
管束。
    事  實
一、本件犯罪事實及證據，除引用檢察官起訴書之記載（如附件
    ）。另證據欄應補充「被告甲○○與A女在WEPLAY軟體對話內
    容、性侵害犯罪事件通報表、受理疑似性侵害事件驗傷診斷
    書、性侵害案件代號與真實姓名對照表、被告甲○○於本院準
    備程序及簡式審判程序中之自白（見偵字卷第25頁至第26頁
    、偵字卷末彌封袋，本院不給閱卷第5頁、本院卷第36頁、
    第45頁）」。
二、論罪科刑：
  ㈠按稱性交者，謂非基於正當目的所為之下列性侵入行為：以
    性器進入他人之性器、肛門或口腔，或使之接合之行為；以
    性器以外之其他身體部位或器物進入他人之性器、肛門，或
    使之接合之行為，刑法第10條第5 項定有明文。查被告甲○○
    於起訴書事實欄一所示之時、地以陰莖插入被害人A女之陰
    道及口腔，與被害人A女為性交行為時，被害人A女係屬14歲
    以上未滿16歲之女子，有A女之性侵害案件代號與姓名對照
    表在卷可憑（見本院不給閱卷第5頁），且被告亦自承知悉
    被害人A女之實際年齡（見偵字卷第43頁背面）。是核被告3
    次所為，均係犯刑法第227條第3項對於14歲以上未滿16歲之
    女子為性交罪。又成年人教唆、幫助或利用兒童及少年犯罪
    或與之共同實施犯罪或故意對其犯罪者，加重其刑至2分之1
    。但各該罪就被害人係兒童及少年已定有特別處罰規定者，
    從其規定，兒童及少年福利與權益保障法第112條第1項定有
    明文。本件被告所犯之刑法第227條第3項之罪已將被害人年
    紀明定14歲以上未滿16歲，屬針對少年為被害人所定之特別
    處罰規定，自無庸依兒童及少年福利與權益保障法第112條
    第1項之規定加重其刑，附此敘明。被告所犯上開3罪，犯意
    各別，行為互殊，應予分論併罰。
  ㈡爰以行為人之責任為基礎，審酌被告明知被害人A女為14歲以
    上未滿16歲之少女，思慮尚欠成熟，並無完足之性自主能力
    ，仍未能克制己身情慾衝動，3次與被害人A女發生性行為，
    對被害人A女之身心健全、人格發展造成不良影響，惟考量
    其犯案當時正值年輕氣盛、血氣方剛之年紀，與A女在網路
    交友軟體（WE PLAY）上結識而交往，一時衝動致鑄成錯誤
    ，其犯罪動機、目的尚有可原，且無證據證明其對A女為性
    交行為時違反A女意願，亦未使用暴力、誘拐等犯罪手段，
    犯後始終坦承犯行，兼衡被告與被害人A女之父、母於本院
    調解程序達成調解，並當庭提出現金支票新臺幣（下同）50
    萬元，賠償被害人A女及其之父、母，有本院準備程序筆錄
    及調解筆錄在卷可憑（見本卷第37頁、第41頁至第42頁），
    態度尚稱良好，並佐以被告自述高中畢業之智識程度，目前
    從事餐飲業，並兼職當保險業務員，月收入約新臺幣（下同
    ）3萬元，無需扶養之人等家庭經濟生活狀況（見本院卷第4
    5頁）及其他一切情狀，分別量處如主文所示之刑，並定其
    應執行之刑，以資懲儆。
　㈢末查被告未曾因故意犯罪受有期徒刑以上刑之宣告，有臺灣
    高等法院被告前案紀錄表1 份在卷足按，其因一時失慮致罹
    刑章，惟犯罪後已坦承犯行，態度良好，又其事後於本院審
    理時已與被害人A女及其父、母達成調解，並當庭提出50萬
    元現金支票，賠償被害人A女及其父母之損害，被告亦當庭
    向被害人A女之父、母鞠躬道歉，被害人A女之父、母表示願
    給被告緩刑自新之機會，有上開調解筆錄及本院準備程序筆
    錄之記載在卷可憑（見本院卷第37頁、第41頁至第42頁），
    是本院認其所受宣告之刑以暫不執行為適當，爰依刑法第74
    條第1項第1款之規定，併予宣告緩刑3年，以勵自新。又被
    告所犯對於14歲以上未滿16歲之女子為性交罪，係刑法第91
    條之1所列之罪，爰併依刑法第93條第1項第1款、第2款之規
    定，宣告於緩刑期間付保護管束，俾由地方檢察署之觀護人
    予以適當之督促，以觀後效。
據上論斷，應依刑事訴訟法第273條之1第1項、第299條第1 項前
段、第310條之2、第454條第2項，判決如主文。
本案經檢察官林佳穎提起公訴，檢察官孫立婷到庭執行職務。
中    華    民    國   111    年     5    月    5     日
                  刑事第五庭  法  官  華澹寧
以上正本證明與原本無異。　　　　　　　　　
如不服本判決應於收受送達後20日內向本院提出上訴書狀，並應
敘述具體理由；其未敘述上訴理由者，應於上訴期間屆滿後20日
內向本院補提理由書（均須按他造當事人之人數附繕本）「切勿
逕送上級法院」。告訴人或被害人如對於本判決不服者，應具備
理由請求檢察官上訴，其上訴期間之計算係以檢察官收受判決正
本之日期為準。
中    華    民    國   111    年     5    月    5     日
                              書記官  吳羽君
附錄本案論罪科刑法條全文：
刑法第227條第3項
對於14歲以上未滿16歲之男女為性交者，處7年以下有期徒刑。
（附件）
臺灣新竹地方檢察署檢察官起訴書
                                    110年度偵字第13400號
　　被　　　告　甲○○
上被告因妨害性自主案件，已經偵查終結，認應提起公訴，茲將
犯罪事實及證據並所犯法條分敘如下：
　　　　　　犯罪事實
一、甲○○於民國110年7月間透過交友軟體「WE PLAY」，與14歲
    以上未滿16歲之A少女（民國00年0月生，代號AE000-A11041
    1號，真實姓名年籍詳卷附年籍代號對照表）認識後交往，
    其明知A少女與其交往期間年僅15歲，對於兩性關係及性自
    主權尚處於未臻成熟之年少期間，竟基於與未成年人為性交
    行為之犯意，分別於110年9月26日23時許、同年月27日凌晨
    1、2時許、同年月27日清晨6、7時許，在其新竹縣○○鄉○○村
    00鄰○○路0巷0弄00號住處1樓房間內，與A少女發生性交行為
    各1次（共計3次）。
二、案經新竹縣政府警察局移送偵辦。
　　　　　　證據並所犯法條
一、證據：
（一）被告甲○○於警詢及偵查中之自白。
（二）被害人A女於警詢及偵查中之指述。
（三）被害人A女指認犯罪嫌疑人紀錄表1份、A女網路指認犯罪
      地點照片1張、A女手繪犯罪現場圖1張、現場蒐證照片13
      張、A女指認被告被告使用車號0000-00號自用小客車照片
      1張、車號0000-00號自用小客車行車路徑紀錄等資料1份
      、車號0000-00號自用小客車車輛詳細資料報表1張。
（四）被害人A女之受理疑似性侵害是鑑驗傷診斷書1張、性侵害
      犯罪事件通報表1張、內政部警政署刑事警察局110年11月
      5日刑生字第1108010439號及110年12月7日刑生字第11080
      29792號鑑定書各1份。
二、核被告所為，係犯刑法第227條第3項對14歲以上未滿16歲之
    未成年人為性交罪嫌3次。
三、依刑事訴訟法第251 條第1項提起公訴。
  　此　致
臺灣新竹地方法院
中　　華　　民　　國 　 110　　年　　12　　月　　25 　日
　　　　　　　　　　　　　　　檢  察  官 林佳穎
本件正本證明與原本無異
中　　華　　民　　國　  111　　年　　 1 　 月　　17 　日
　　　　　　　　　　　　　　　書　記　官 劉憶玟